臺灣嘉義地方法院民事裁定
111年度小上字第9號 
上  訴  人  李國源  
被上訴人    華南產物保險股份有限公司

法定代理人  陳文智  
上列當事人間請求損害賠償事件，上訴人對於中華民國111年1月
27日本院嘉義簡易庭110年度嘉小字第1064號第一審判決提起上
訴，本院裁定如下：
    主  文
上訴駁回。
第二審訴訟費用新臺幣1,500元由上訴人負擔。
    理  由
一、按小額訴訟事件，對於第一審裁判之上訴，非以其違背法令
    為理由，不得為之；次按上訴狀內應記載上訴理由，表明下
    列各款事項：㈠原判決所違背之法令及其具體內容。㈡依訴訟
    資料可認為原判決有違背法令之具體事實，民事訴訟法第43
    6條之24第2項、第436條之25分別定有明文。又當事人於小
    額訴訟程序提起上訴，如依民事訴訟法第436之32條第2項準
    用同法第468條規定，以第一審判決有不適用法規或適用法
    規不當為理由時，其上訴狀或理由書應有具體之指摘，並揭
    示該法規之條項或其內容；若係成文法以外之法則，應揭示
    該法則之旨趣；如以民事訴訟法第436之32條第2項準用同法
    第469條第1款至第5款所列各款情形為理由時，其上訴狀或
    理由書，應揭示合於該條款之事實。上訴狀或理由書如未依
    此項方法表明者，或其所表明者，顯與上開法條規定不相合
    時，即難認為已對第一審判決之違背法令有具體之指摘，其
    上訴自難認為合法。再者，上訴理由若係就原審取捨證據、
    認定事實之職權行使，指摘其為不當，而非具體表明合於不
    適用法規、適用法規不當或民事訴訟法第469條第1款至第5
    款所列各款之情形，難認對該判決之如何違背法令已有具體
    之指摘，應認其上訴為不合法。又上訴不合法者，依同法第
    436條之32第2項準用第471條第1項、第444條第1項規定，法
    院毋庸命其補正，應逕以裁定駁回之。
二、本件上訴意旨略以：序號2583後保險桿蓋板因輕微擦撞，漆
    都沒掉，板金連凹陷都沒有，後保險桿內的零件根本都沒壞
    ，只因桿內鈕扣鬆開推上去就好了。這是汽車保養廠師傅專
    業人員說的，我請宗承汽車保養廠人員來解釋。鋁圈的刮痕
    也拿來做文章，為了給對方及產物保險人往後不能亂來，不
    然會繼續故技重施來加害於人，這是我提上訴狀表明再上訴
    的理由，故原判決違反經驗法則、違背法令，並聲明：原判
    決廢棄；被上訴人於第一審之訴駁回等語。
三、經查，本件上訴人對本院嘉義簡易庭110年度嘉小字第1064
    號小額訴訟所為之第一審判決，固於法定期間內之民國111
    年2月21日提起上訴，惟觀上訴意旨所載內容，僅係針對原
    審關於認定物品受損及賠償金額之取捨證據、認定事實之職
    權行使所為之論斷指摘為不當，並就原審已論斷者，泛以論
    斷違背法令、違反經驗法則，並未具體指出原審判決有如何
    違背法令情事，亦未指明原判決所違反之法令條項或其內容
    以及依訴訟資料有何判決違背法令之具體事實，依照上開說
    明，難認其已依民事訴訟法第436條之25規定，表明原判決
    所違背之法令及其具體內容，依訴訟資料可認原判決有違背
    法令之事實，上訴人之上訴並不合法，應予駁回。
四、末按於小額訴訟之上訴程序，法院為訴訟費用之裁判時，應
    確定其費用額，民事訴訟法第436條之32第1項準用同法第43
    6條之19第1項定有明文。本件上訴人上訴不合法，第二審訴
    訟費用即第二審裁判費用為新臺幣1,500元，自應由上訴人
    負擔，爰併諭知如主文第2項所示。
五、據上論結，本件上訴為不合法，依民事訴訟法第436條之32
    第1項、第2項、第436條之19第1項、第444條第1項前段、第
    95條、第78條，裁定如主文。
中　　華　　民　　國　　111 　年　　3 　　月　　29　　日
                民事第一庭審判長法　官  林望民
　　　　　　　　　              法  官  吳芙蓉
                                法  官  黃茂宏
以上正本係照原本作成。
本裁定不得再抗告。
中　　華　　民　　國　　111 　年　　3 　　月　　29　　日
                                書記官　官佳慧